臺灣桃園地方法院刑事判決　　　　　　　100年度訴字第367號
公　訴　人　臺灣桃園地方法院檢察署檢察官
被　　　告　張志達
指定辯護人　本公設辯護人彭詩雯
上列被告因違反槍砲彈藥刀械管制條例等案件，經檢察官提起公
訴（99年度偵字第17484 號），本院判決如下：
    主  文
張志達未經許可，持有可發射子彈具有殺傷力之改造手槍，處有
期徒刑年貳月，併科罰金新臺幣拾萬元，罰金如易服勞役，以
新臺幣壹仟元折算壹日，扣案如附表一所示之物沒收。又攜帶兇
器竊盜，處有期徒刑柒月。應執行有期徒刑年陸月，併科罰金
新臺幣拾萬元，罰金如易服勞役，以新臺幣壹仟元折算壹日，扣
案如附表一所示之物沒收。
    事  實
一、張志達明知可發射子彈具有殺傷力之改造手槍及具有殺傷力
    之子彈，均係槍砲彈藥刀械管制條例所公告列管之槍枝及彈
    藥，未經許可，不得無故寄藏、持有，竟基於非法寄藏、持
    有具殺傷力改造手槍及子彈之犯意，於民國89年9 月13日前
    之89年間，在苗栗縣頭份鎮忠孝市場內其所承租之計程車行
    ，自年籍不詳之鄭文彬（經臺灣桃園地方法院檢察署檢察官
    另為不起訴處分）處取得如附表一、二所示具有殺傷力之仿
    BERETTA 廠M9型半自動手槍製造之改造槍枝1 枝( 含彈匣1
    個，槍枝管制編號：0000000000號) 及口徑9 mm制式子彈5
    顆，並將上開槍彈埋藏於苗栗縣頭份鎮某處之草叢，自斯時
    起，即未經主管機關許可而持有上開如附表一、二所示之改
    造手槍1 枝及制式子彈5 顆。嗣於99年6 月16日、17日，因
    遭人催討債務，為求自保，遂將如附表一、二所示之改造手
    槍1 枝及制式子彈5 顆放置於其向陳民康所借用之車牌號碼
    6P-2616 號自用小客車上。
二、張志達意圖為自己不法之所有，基於竊盜之犯意，於99年5
    月20日中午12時30分許，在新竹縣橫山鄉橫山村頭分林74號
    附近道路，持其所有客觀上足供兇器使用之板手1 支，拆卸
    魏谷妹所有車牌號碼0618-YW 號自用小客車之車牌2 面得手
    。嗣於99年6 月18某時，將上開竊得之車牌2 面懸掛在其向
    陳民康借用之車牌號碼6P-2616 號自用小客車上，復於同日
    晚上9 時20分許，駕駛上開自用小客車，搭載張志強（經臺
    灣桃園地方法院檢察署檢察官為不起訴處分) 行經桃園縣中
    壢市○○路與元化路交岔路口時，為警攔檢查獲，並在上開
    自用小客車內，扣得如附表一、二所示之改造槍枝1 枝及制
    式子彈5 顆，始悉上情。
三、案經桃園縣政府警察局中壢分局報告臺灣桃園地方法院偵查
    後起訴。
    理  由
一、本件認定事實所引用卷內所有卷證資料（包含人證與文書證
    據、物證等證據）之證據能力，被告於本院準備程序、審理
    時均不爭執（見本院訴字卷第18、24至27頁），且無證據證
    明係公務員違背法定程序所取得；又卷內各項文書證據，並
    無刑事訴訟法第159 條之4 第1 款、第2 款顯有不可信而不
    得作為證據之情形，故本院均認有證據能力。
二、上揭犯罪事實，業據被告張志達於警詢、檢察官偵查及本院
    審理中坦承不諱（見偵卷第12至15、57至59頁、本院訴字卷
    第17、18、24至28頁），並經證人即被害人魏谷妹於警詢、
    證人張志強、陳民康於警詢及偵查中證述綦詳（見偵卷第20
    至23、25至27、30、31、75至79頁），復有桃園縣政府警察
    局車輛尋獲電腦輸入單、贓物認領保管單、現場照片6 張（
    見偵卷第32、33、53至55頁）及扣案如附表一、二所示之物
    可證。而扣案如附表一、二所示之物經內政部警政署刑事警
    察局鑑定結果，認如附表一所示之物，係改造手槍，由仿BE
    RETT A廠M9型半自動手槍製造之槍枝，換裝土造金屬槍管而
    成，擊發功能正常，可供擊發適用子彈使用，認具殺傷力；
    如附表二所示之物，均係口徑9mm 制式子彈，均經試射，可
    擊發，認均具殺傷力等情，有卷附內政部警政署刑事警察局
    99年7 月1 日刑鑑字第0990087587號槍彈鑑定書、100 年4
    月20日刑鑑字第1000051731號函各1 份在卷可稽（見偵卷第
    70頁、審訴卷第12頁），被告自白應與事實相符，堪予採信
    。本件事證明確，被告犯行堪以認定。
三、新舊法比較：
 (一) 按槍砲彈藥刀械管制條例所規定之持有行為，其持有之繼
      續，為行為之繼續，而非狀態之繼續；亦即一經持有該條
      例所規定之槍砲、彈藥或刀械，其犯罪即已成立，但其完
      結須繼續至持有行為終了時為止；持有行為繼續中，法律
      縱有變更，但其行為既繼續實施至新法施行以後，自無行
      為後法律變更而須比較新舊法之可言（最高法院88年度台
      上字第7012號、90年度台上字第4773號判決可參）。查被
      告固於89年間取得上開槍彈而持有之，惟其既於99年6 月
      18日始遭查獲，其持有行為繼續至99年6 月18日始完結，
      自應適用修正後即現行槍砲彈藥刀械管制條例第8 條之規
      定。
 (二) 被告行為後，刑法第321 條業經於100 年01月26日修正公
      布，同年月28日生效施行，修正前該條之法定刑為處6 月
      以上、5 年以下有期徒刑，修正後之法定刑則為處6 月以
      上、5 年以下有期徒刑，得併科新臺幣10萬元以下罰金；
      又修正前同條第1 項第1 款僅就於夜間侵入住宅或有人居
      住之建築物、船艦或隱匿其內而犯之者列為加重條件，修
      正後同條第1項 第1 款則修正為侵入住宅或有人居住之建
      築物、船艦或隱匿其內而犯之者為加重條件，亦即於日間
      侵入住宅或有人居住之建築物、船艦或隱匿其內而犯之者
      ，亦列為加重條件。比較修正前（行為時法）、後（裁判
      時法）之規定，因修正後之法定刑有得併科罰金之規定，
      且修正後將日間侵入住宅亦列為加重條件，較修正前之規
      定不利於被告，自應適用行為時之修正前刑法第321 條規
      定處罰。
四、被告攜帶持以行竊之板手，為金屬材質，質地堅硬，長度約
    有27公分，可以之為擊、打、刺等方式，攻擊人之身體，客
    觀上對於人之生命、身體具有相當之危險性，自屬兇器之一
    種。核被告就犯罪事實一所為，係犯槍砲彈藥刀械管制條例
    第8條 第4 項之未經許可，持有可發射子彈具有殺傷力之改
    造手槍罪、同條例第12條第4 項之未經許可，持有子彈罪。
    被告就犯罪事實二所為，係犯修正前刑法第321 條第1 項第
    3 款之攜帶兇器竊盜罪。被告就犯罪事實一以一行為同時持
    有可發射子彈具有殺傷力之改造手槍及子彈，為想像競合犯
    ，依刑法第55條之規定，應從一重之槍砲彈藥刀械管制條例
    第8 條第4 項之未經許可持有可發射子彈具有殺傷力之改造
    手槍罪處斷。被告所犯上開未經許可持有可發射子彈具有殺
    傷力之改造手槍罪及攜帶兇器竊盜罪，犯意各別，行為互殊
    ，應予分論併罰。爰審酌槍、彈性質上均屬高度危險之物品
    ，非經主管機關許可不得擅自持有，以維社會大眾安全，而
    持有槍、彈對社會之秩序及安寧，勢將會產生極大之不安，
    又被告攜帶兇器竊盜，破壞社會秩序及他人財產安全，並考
    量被告於本院審理時坦承犯行之犯後態度、犯罪之目的、手
    段、智識程度及生活狀況等一切情狀，分別量處如主文所示
    之刑，並定其應執行之刑，並諭知併科罰金如易服勞役之折
    算標準，以資懲儆。扣案如附表一所示之物，屬違禁物，應
    依刑法第38條第1 項第1 款之規定，宣告沒收。扣案如附表
    二所示之物，原雖具殺傷力而屬違禁物，然業於鑑定時試射
    而喪失子彈之作用與性質，已非違禁物，爰不宣告沒收。至
    被告持以行竊所用之扳手1 支，雖為被告所有供本件犯罪所
    用之物，然被告於本院審理中稱該板手所在不明，且未扣案
    ，為免將來執行困難，不予宣告沒收，併此敘明。
據上論斷，應依刑事訴訟法第299 條第1 項前段，槍砲彈藥刀械
管制條例第8 條第4 項、第12條第4 項，刑法第11條前段、第55
條、第51條第5 款、第42條第3 項前段、第38條第1 項第1 款，
修正前刑法第321 條第1 項第3 款，判決如主文。
本案經檢察官黃惠玲到庭執行職務。
中    華    民    國   100    年    7     月    28    日
                  刑事第一庭審判長法  官  謝順輝
                                  法  官  張瓊華
                                  法  官  林虹翔
以上正本證明與原本無異。
如不服本判決應於收受判決後10日內向本院提出上訴書狀，並應
敘述具體理由。其未敘述上訴理由者，應於上訴期間屆滿後20日
內向本院補提理由書(均須按他造當事人之人數附繕本)「切勿逕
送上級法院」。
                                  書記官  劉宗源
中    華    民    國   100   年    7      月    28    日
附表一
┌───┬──────────────┬──┬────┐
│編  號│  扣    案     物     品    │數量│備    註│
├───┼──────────────┼──┼────┤
│  1   │改造手槍，由仿BERETTA 廠M9型│1 枝│擊發功能│
│      │半自動手槍製造之槍枝，換裝土│    │正常，可│
│      │造金屬槍管而成（槍枝管制編號│    │供擊發適│
│      │0000000000，含彈匣1 個）    │    │用子彈使│
│      │                            │    │用，具殺│
│      │                            │    │傷力    │
└───┴──────────────┴──┴────┘
附表二
┌───┬──────────────┬──┬────┐
│編  號│  扣    案     物     品    │數量│備    註│
├───┼──────────────┼──┼────┤
│  1   │口徑9mm 制式子彈，經試射，可│5 顆│原均具殺│
│      │擊發，具殺傷力。            │    │傷力，因│
│      │                            │    │已試射而│
│      │                            │    │喪失子彈│
│      │                            │    │作用與性│
│      │                            │    │質      │
└───┴──────────────┴──┴────┘
附錄所犯法條：
槍砲彈藥刀械管制條例第8條第4項
未經許可，持有、寄藏或意圖販賣而陳列第1 項所列槍枝者，處
3 年以上10年以下有期徒刑，併科新臺幣700 萬元以下罰金。
槍砲彈藥刀械管制條例第12條第4項
未經許可，持有、寄藏或意圖販賣而陳列子彈者，處5 年以下有
期徒刑，併科新台幣300 萬元以下罰金。
刑法第321條第1項第3款
犯竊盜罪而有左列情形之一者，處六月以上、五年以下有期徒刑：
三、攜帶兇器而犯之者。